臺灣嘉義地方法院刑事判決　　　　　　　　　　　　　　九十三年度訴字第三七號
　　公　訴　人　臺灣嘉義地方法院檢察署檢察官
　　被　　　告　甲○○
右列被告因毒品危害防制條例案件，經檢察官提起公訴（九十三年度毒偵字第四四號
）及移
行簡式審判程序，判決如左：
    主  文
甲○○連續施用第一級毒品，累犯，處有期徒刑陸月，如易科罰金，以佰元折算壹
日。扣案之含海洛因殘渣分裝袋壹個沒收銷燬之；注射針筒貳支沒收。
    事  實
一、甲○○前於民國八十二年間，因違反肅清煙毒條例、麻醉藥品管理條例案件，分
    別經台灣嘉義地方法院判處有期徒刑三年六月及五年九月確定，並定其應執行刑
    有期徒刑九年確定，入監執行，於八十六年八月十三日假釋出獄，所餘刑期交付
    保護管束，於九十一年八月二十八日保護管束期滿，視為刑之執行完畢。另其於
    九十一年間施用毒品案件，經本院裁定送觀察、勒戒後，認無繼續施用毒品之傾
    向，經臺灣嘉義地方法院檢察署檢察官以九十一年度毒偵字第九九六號為不起訴
    處分確定。另其又於九十一年間因施用毒品案件，經本院裁定送觀察、勒戒後，
    認有繼續施用傾向，經本院裁定送強制戒治，刑事部分並經台灣高等法院台南分
    院以九十二年度上訴字第八六九號判決判處有期徒刑六月確定（現執行中），詎
    甲○○竟仍不知悔改，基於施用第一級毒品海洛因之概括犯意，自九十二年十二
    月中旬某日起至九十三年一月七日晚上八時許止，在其嘉義市○○路一一六號居
    住處，以每隔三、四日施用一次之頻率，用摻入香菸或注射之方式連續施用第一
    級毒品海洛因多次，嗣甲○○在未經有偵查權機關發覺為犯行前，於九十三年一
    月八日晚上九時許，委由其弟王冠仁撥打電話報警，向嘉義市警察局刑警隊警員
    林榮輝自首，即陳稱其有施用海洛因犯行，請林榮輝前往查緝，並於林榮輝前往
    查緝時，主動提出注射毒品所使用之注射針筒二支及含有海洛因殘渣之分裝袋一
    個等物扣案，而接受裁判。
二、案經嘉義市警察局移請臺灣嘉義地方法院檢察署檢察官偵查起訴及該署檢察官移
    送併辦。
    理  由
一、訊據被告甲○○對於右揭犯罪事實，供承不諱，且被告經警於九十二年十二月二
    十三日晚上十一時六分許、九十三年一月七日晚上九時十分許採尿送驗結果，確
    呈嗎啡、可待因（均為海洛因代謝物）陽性反應，有台灣檢驗科技股份有限公司
    濫用藥物尿液檢驗報告、行政院衛生署管制藥品管理局檢驗成績書各一份、列管
    毒品人口尿液檢體採集送驗紀錄表一份、代號與真實姓名對照表一份在卷可稽（
    見嘉義市警察局第二分局九十三年二月十二日嘉市警二刑字第０九三０００五一
    六號警卷第三至五頁、嘉義市警察局嘉市警刑二字第０九三０００三四八號警卷
    第五頁、本院卷第三三頁），此外，復有注射針筒二支扣案可資佐證，另扣案之
    殘渣袋一個，經送驗之結果，其內確有檢出一級毒品海洛因成分，此亦有內政部
    警政署刑事警察局鑑驗通知書一份在卷可參（見本院卷第二三頁），是被告連續
    施用第一級毒品海洛因之自白與事實相符，應堪採信。又被告於九十一年間施用
    毒品案件，經本院裁定送觀察、勒戒後，認無繼續施用毒品之傾向，經臺灣嘉義
    地方法院檢察署檢察官以九十一年度毒偵字第九九六號為不起訴處分確定。另其
    又於九十一年間因施用毒品案件，經本院裁定送觀察、勒戒後，認有繼續施用傾
    向，經本院裁定送強制戒治，刑事部分並經台灣高等法院台南分院以九十二年度
    上訴字第八六九號判決判處有期徒刑六月確定（現執行中）等情，除據被告供承
    在卷外，並有前開不起訴處分書影本、臺灣嘉義地方法院檢察署刑案資料查註紀
    錄表及臺灣高等法院被告全國前案紀錄表各一份在卷可稽。被告於觀察、勒戒執
    行完畢釋放後，五年內再犯（三犯）施用第一級毒品之犯行，堪予認定。
二、按毒品危害防制條例業經總統於九十二年七月九日修正公布，並自九十三年一月
    九日施行。然就同條例第十條有關施用第一級毒品之罪名及法定刑度，並無任何
    變更，又本件被告甲○○依修正前之毒品危害防制條例規定，係屬五年內三犯施
    用第一級毒品海洛因罪等情，已如前述；而依修正後之毒品危害防制條例規定，
    被告則係屬五年內再犯施用第一級毒品海洛因罪，因此，無論依修正前後之毒品
    危害防制條例相關規定，均應由檢察官依法追訴及法院依法審判，並無毒品危害
    防制條例第三十五條第二項有關修正前之規定有利於行為人之情形存在，自應依
    同條第一項第三款之規定處理，適用新法裁判。查海洛因為第一級毒品，毒品危
    害防制條例第二條第二項第一款定有明文，是核被告所為，係犯毒品危害防制條
    例第十條第一項施用第一級毒品罪。其施用毒品前後持有毒品之低度行為，應為
    施用毒品之高度行為所吸收，不另論罪。被告多次施用第一級毒品之犯行，時間
    緊接，方法相同，所犯係構成要件相同之罪名，顯係基於概括之犯意反覆為之，
    應依連續犯之規定以一罪論，並加重其刑。公訴人雖僅就被告自九十三年一月初
    某日起至同年月七日晚上八時許止之多次施用第一級毒品海洛因犯行提起公訴，
    未論及被告自九十二年十二月中旬至九十三年一月初某日間之多次施用海洛因犯
    行，然檢察官就犯罪事實一部起訴者，其效力及於全部，本件被告未據起訴之犯
    罪事實，既與前揭起訴論罪部分具有連續犯之裁判上一罪關係，已如前述，本院
    自得併予審理。又查被告前於八十二年間，因違反肅清煙毒條例、麻醉藥品管理
    條例案件，分別經台灣嘉義地方法院判處有期徒刑三年六月及五年九月確定，並
    定其應執行刑有期徒刑九年確定，入監執行，於八十六年八月十三日假釋交付保
    護管束，於九十一年八月二十八日保護管束期滿，視為刑之執行完畢，此有台灣
    高等法院被告全國前案查註記錄表一份在卷可參，被告於受有期徒刑之執行完畢
  ，五年內再犯本件有期徒刑以上之罪，為累犯，應依法遞加重其刑。另被告於九
    十三年一月八日晚上九時許，委由其弟王冠仁撥打電話報警，向嘉義市警察局刑
    警隊警員林榮輝自首，陳稱其有施用海洛因犯行，請林榮輝前往查緝，並於林榮
    輝前往查緝時，主動提出注射毒品所使用之注射針筒二支及含有海洛因殘渣之分
    裝袋一個等物扣案一節，有嘉義市警察局刑警隊查獲甲○○涉嫌施用毒品乙案偵
    查報告書一份在卷可參（見本院卷第二二頁），雖如前所述，被告於九十二年十
    二月二十三日因列管毒品人口至嘉義市警察局第二分局採尿檢驗，然該分局至九
    十三年一月十二日始將尿液送驗，此有上開列管毒品人口尿液檢體採集送驗紀錄
    表一份在卷可查，因此，偵查機關在被告九十三年一月八日晚上九時許報警自承
    吸毒並請員警前往查緝前，並不知被告有施用毒品之犯行，是被告核與自首之要
    件相符，應依刑法第六十二條規定減輕其刑，並先加後減之。爰審酌被告曾施用
    毒品，經查獲仍未戒絕，其施用毒品戕害自身健康，及犯罪後坦承犯行，態度良
    好等一切情狀，量處如主文所示之刑，並諭知易科罰金之折算標準，以資懲儆。
    扣案之分裝袋一個，經送驗之結果，其內含有海洛因成分，惟因所含海洛因數量
    甚微，無法分離，有前開內政部警政署刑事警察局鑑驗通知書可參，故應均視為
    海洛因毒品，依毒品危害防制條例第十八條第一項規定沒收銷燬之；另扣案之注
    射針筒二支係被告所有供其施用海洛因所使用之物，爰均依刑法第三十八條第一
    項第二款規定沒收之。
據上論斷，應依刑事訴訟法第二百七十三條之一第一項、第二百九十九條第一項前段
，毒品危害防制條例第十條第一項、第三十五條第一項第三款、第十八條第一項，刑
法第十一條前段、第五十六條、第四十七條、第六十二條前段、第四十一條第一項前
段、第三十八條第一項第二款，罰金罰鍰提高標準條例第二條，判決如主文。
本案經檢察官朱介斌到庭執行職務。
中      華      民      國    九十三    年      三      月    三十一    日
                              臺灣嘉義地方法院刑事第二庭
                                    法  官    林  坤  志
右正本證明與原本無異。
如不服本判決，應於判決送達後十日內向本院提出上訴狀( 應附繕本 )。
中      華      民      國    九十三    年      三      月    三十一    日
                                    書記官    黃  意  雯
附錄本案論罪科刑法條全文：
毒品危害防制條例第十條第一項：
施用第一級毒品者，處六月以上五年以下有期徒刑。
